ro-RO: Tipul de consumabile medicale pentru animale de companie: Bandă medicală adezivă; Bandaj coeziv; Bandaj elastic; Bandaj de tifon; Bandă medicală neadezivă; Altele
bg-BG: Тип медицински консумативи за домашни любимци: Самозалепваща медицинска лента; Кохезивна превръзка; Еластична превръзка; Превръзка от марля; Незалепваща медицинска лента; Други
vi: Loại vật tư y tế cho thú cưng: Băng dính y tế; Băng dính tự dính; Băng đàn hồi; Băng gạc; Băng y tế không dính; Khác
el: Τύπος ιατρικών προμηθειών για κατοικίδια: Αυτοκόλλητη ιατρική ταινία; Συνεκτικός επίδεσμος; Ελαστικός επίδεσμος; Επίδεσμος γάζας; Μη κολλητική ιατρική ταινία; Άλλο
th: ประเภทเวชภัณฑ์สำหรับสัตว์เลี้ยง: เทปกาวทางการแพทย์; ผ้าพันแผลแบบมีกาวในตัว; ผ้าพันแผลแบบยืดหยุ่น; ผ้ากอซพันแผล; เทปการแพทย์แบบไม่มีกาว; อื่นๆ
lt-LT: Naminių gyvūnų medicinos reikmenų tipas: Lipni medicininė juosta; Prie savęs limpantis tvarstis; Elastinis tvarstis; Marlės tvarstis; Nelipni medicininė juosta; Kita
da: Type af medicinsk tilbehør til kæledyr: Klæbende medicinsk tape; Sammenhængende bandage; Elastisk bandage; Gazebandage; Ikke-klæbende medicinsk tape; Andet
ru: Тип медицинского товара для домашних животных: Медицинский лейкопластырь; Липкий бинт; Эластичный бинт; Марлевая повязка; Нелипкий медицинский пластырь; Другое
fr: Type de fournitures médicales pour animaux de compagnie: Ruban adhésif médical; Bandage cohésif; Bandage élastique; Bandage de gaze; Ruban médical non adhésif; Autre
es: Tipo de productos médicos para mascotas: Cinta médica adhesiva; Vendaje cohesivo; Vendaje elástico; Vendaje de gasa; Cinta médica no adhesiva; Otros
en: Pet medical supply type: Adhesive medical tape; Cohesive bandage; Elastic bandage; Gauze bandage; Non-adhesive medical tape; Other
ko: 반려동물 의료용품 타입: 접착식 의료용 테이프; 압박 붕대; 탄력 붕대; 거즈 붕대; 비접착식 의료용 테이프; 기타
sv: Typ av sjukvårdsartiklar för husdjur: Självhäftande medicinsk tejp; Sammanhängande bandage; Resårband; Gasbinderullar; Självhäftande medicinsk tejp; Övrigt
it: Tipo di fornitura medica per animali domestici: Nastro adesivo medico; Benda coesiva; Banda elastica; Benda di garza; Nastro non adesivo medico; Altro
nb: Medisinsk forsyningstype for kjæledyr: Selvklebende medisinsk teip; Sammenhengende bandasje; Elastisk bandasje; Gasbinduller; Ikkeklebende medisinsk teip; Annet
pl: Rodzaj medycznych materiałów eksploatacyjnych dla zwierząt: Samoprzylepna taśma medyczna; Bandaż kohezyjny; Bandaż elastyczny; Bandaż z gazy; Nieprzylepna taśma medyczna; Inne
sl-SI: Vrsta medicinske opreme za hišne živali: Lepilni medicinski trak; Kohezivni povoj; Elastični povoj; Povoj iz gaze; Nelepilni medicinski trak; Drugo
ja: PET医療用品タイプ: 医療用粘着テープ; 自着性包帯; 弾性包帯; ガーゼ包帯; 非医療用粘着テープ; その他
fi: Lemmikkieläinten terveystuotteiden tyyppi: Tarttuvat siteet; Koheesioside; Kuminauha; Harsosiderullat; Tarttumaton lääketieteellinen teippi; Muu
cs: Typ zdravotnického materiálu pro domácí mazlíčky: Lepicí lékařská náplast; Soudržný obvaz; Elastický obvaz; Gázový obvaz; Nelepicí lékařská náplast; Jiné
sk-SK: Typ zdravotníckych potrieb pre domáce zvieratá: Lepiaca lekárska páska; Kohézny obväz; Elastická bandáž; Gázový obväz; Nelepiaca lekárska páska; Iné
pt-BR: Tipo de suprimento médico para animais de estimação: Fita médica adesiva; Bandagem coesa; Bandagem elástica; Bandagem de gaze; Fita médica não adesiva; Outro
de: Art der medizinischen Versorgung von Haustieren: Medizinisches Klebeband; Kohäsive Binde; Elastische Bandage; Mullbinde; Nicht klebendes medizinisches Klebeband; Sonstiges
pt-PT: Tipo de fornecimento médico para animais de estimação: Fita médica adesiva; Ligadura adesiva; Banda elástica; Rolos de gaze; Fita médica não adesiva; Outro
tr: Evcil hayvan tıbbi malzeme türü: Yapışkanlı Tıbbi Bant; Yapışkan bandaj; Elastik bant; Gazlı bez bandaj; Yapışkan olmayan tıbbi bant; Diğer
zh-CN: 宠物医疗用品类型: 医用胶带; 粘性绷带; 弹力绷带; 纱布绷带; 无粘性医用胶带; 其他
zh-TW: 寵物醫療用品類型: 黏性醫療膠帶; 黏性繃帶; 彈性繃帶; 紗布繃帶; 無黏性醫療膠帶; 其他
hr-HR: Vrsta veterinarske opreme za kućne ljubimce: Ljepljiva medicinska traka; Kohezivni zavoj; Elastični zavoj; Zavoj od gaze; Neljepljiva medicinska traka; Ostalo
nl: Type medische voorziening voor huisdieren: Klevende verbandmiddelen; Samenhangend verband; Elastisch verband; Gaasverband; Niet-klevende medisch tape; Andere
hu: Állatorvosi ellátás típusa: Öntapadó orvosi ragasztószalag; Öntapadó kötszer; Elasztikus kötszer; Gézkötszer; Nem öntapadó orvosi ragasztószalag; Egyéb